臺灣高等法院刑事判決
109年度上訴字第4508號
上  訴  人  
即  被  告  鄭楊晨



上列上訴人即被告等因詐欺案件，不服臺灣新北地方法院109年
度審訴字第1209號，中華民國109年9月24日第一審判決（起訴案
號：臺灣新北地方檢察署109年度偵字第12006號、第13353號、1
09年度偵緝字第1261號），提起上訴，本院判決如下：
    主  文
上訴駁回。
    事  實
一、乙○○、甲○○（業經原審法院判處罪刑確定）、吳佳航(原審
    法院另案判處罪刑確定)及真實姓名、年籍不詳之人組成詐
    騙集團，共同意圖為自己不法之所有，基於三人以上共同犯
    詐欺取財之犯意聯絡，由甲○○指派該集團成員於網際網路上
    張貼信用或創業貸款訊息，佯稱可協助辦理貸款，使張○○、
    賴○○、程○○、黃○○、陳○○、陳○○、祝○○陷於錯誤，各將其等
    之身分證影本、存摺影本及金融卡寄至如附表一所列之超商
    ，再由甲○○指派乙○○領取，乙○○即指示吳佳航及不知情之王
    ○○（經檢察官為不起訴處分）前往領取並轉交該集團其他成
    員，復由該集團其他成員於附表二所示之時間，以附表二所
    示之詐騙方式，使邱○○、吳○○、塗○○及丁○○陷於錯誤，將款
    項匯至如附表二所示帳戶。嗣張○○、陳○○因帳戶遭通報為警
    示帳戶驚覺有異報警，經警調閱監視器錄影畫面，循線查獲
    上情。
二、案經陳○○、張○○、賴○○、黃○○、陳○○、邱○○、吳○○、塗○○及
    丁○○訴由彰化縣警察局彰化分局報請臺灣新北地方檢察署檢
    察官偵查起訴。
    理  由
壹、程序部分：
一、審理範圍：
　　檢察官未提起上訴，上訴人即被告乙○○（下稱被告）、同案
    被告甲○○均提起上訴後，同案被告甲○○業於本院準備程序中
    當庭具狀撤回上訴，有本院準備程序筆錄、撤回上訴聲請書
    附卷可考（見本院卷第138頁、第141頁），是本院審理範圍
    僅限於被告犯三人以上共同犯詐欺取財罪部分。 
二、證據能力部分：
　㈠按刑事訴訟法第159條第1項固規定，被告以外之人於審判外
    之言詞或書面陳述，除法律有規定者外，不得作為證據。惟
    同法第159條之5亦明定：「被告以外之人於審判外之陳述，
    雖不符前4條之規定，而經當事人於審判程序同意作為證據
    ，法院審酌該言詞陳述或書面陳述作成時之情況，認為適當
    者，亦得為證據」、「當事人、代理人或辯護人於法院調查
    證據時，知有刑事訴訟法第159條第1項不得為證據之情形，
    而未於言詞辯論終結前聲明異議者，視為有前項之同意」，
    其立法意旨在基於證據資料愈豐富，愈有助於真實發現之理
    念，酌採當事人進行主義之證據處分權原則，並強化言詞辯
    論主義，透過當事人等到庭所為之法庭活動，在使訴訟程序
    順暢進行之要求下，承認傳聞證據於一定條件內，得具證據
    適格，屬於傳聞法則之一環，基本原理在於保障被告之訴訟
    防禦反對詰問權。是若被告對於證據之真正、確實，根本不
    加反對，完全認同者，即無特加保障之必要，不生所謂剝奪
    反對詰問權之問題（最高法院102年度台上字第309號判決意
    旨參照）。又當事人、代理人或辯護人於調查證據時，知有
    刑事訴訟法第159條第1項不得為證據之情形，卻表示「對於
    證據調查無異議」、「沒有意見」等意思，而未於言詞辯論
    終結前聲明異議者，應視為已有將該等傳聞證據採為證據之
    同意（最高法院93年度台上字第3533號、94年度台上字第29
    76號判決意旨參照）。經查，被告經合法傳喚未到庭，然其
    於原審、上訴意旨，以及檢察官於本院對於本判決下列所引
    用供述證據之證據能力，均未表示異議（見原審卷第261至2
    62頁、本院卷第210至212頁），本院審酌各該證據作成時之
    情況，並無違法不當或證明力明顯過低之瑕疵，認以之作為
    證據應屬適當，依刑事訴訟法第159條之5規定，俱有證據能
    力。
二、至其餘憑以認定被告犯罪事實所引各項非供述證據，查無違
    反法定程序取得之情，依同法第158條之4規定反面解釋，俱
    有證據能力。
貳、實體部分
一、上開事實，業據被告於警詢、偵查、原審中坦承不諱（見偵
    字第3737號卷第8至12頁、偵緝字第1261號卷第35頁、偵字
    第13353號卷第23至27頁、原審卷第199頁、第221頁、第224
    頁、第258頁），核與證人即同案被告甲○○偵查及原審、證
    人即同案被告吳佳航、王○○於警詢及偵查中之證述相符（見
    偵字第13353號卷第120至121頁、偵字第3737號卷第16至18
    頁、第21至25頁、第27至32頁、偵字第12006號卷第191至19
    2頁、第196至197頁、偵緝字第1261號卷第47至48頁、第52
    至53頁、原審卷第187頁、第221頁），並有證人即告訴人陳
    ○○、張○○、賴○○、黃○○、陳○○、邱○○、吳○○、塗○○、丁○○及
    被害人程○○、祝○○於警詢之證述可稽（見他字第7843號卷第
    40至41頁、第44至45頁、第47頁、第49至50頁、偵字第3737
    號卷第84至86頁、第100至101頁、第105至106頁、第111至1
    12頁、第119至120頁、第134頁、偵字第13353號卷第31至32
    頁），復有同案被告吳佳航、王○○於通訊軟體微信之對話內
    容、超商監視器截圖畫面、交貨便服務單、帳戶交易明細、
    詐騙簡訊、告訴人張○○、賴○○、程○○、陳○○、黃○○、陳○○各
    與「徐○○」於通訊軟體LINE之對話紀錄及貸款網頁截圖、匯
    款明細表在卷可稽（見偵字第3737號卷第35至44頁反面、第
    46至52頁反面、第87至99頁反面、第102至104頁、第107至1
    10頁、第113至118頁反面、第120頁反面至133頁反面、第13
    5頁、偵字第13353號卷第33至50頁、他字第7843號卷第42至
    43頁反面、第46頁、第48頁、第51頁），足認被告乙○○前開
    任意性自白與事實相符，堪予採信，事證明確，被告犯行堪
    以認定，應依法論科。
二、論罪科刑：
　㈠按刑法之共同正犯，包括共謀共同正犯及實行共同正犯二者
    在內；祇須行為人有以共同犯罪之意思，參與共同犯罪計畫
    之擬定，互為利用他人實行犯罪構成要件之行為，完成其等
    犯罪計畫，即克當之，不以每一行為人均實際參與部分構成
    要件行為或分取犯罪利得為必要（最高法院96年度台上字第
    1882號判決意旨參照）。而共同正犯間，非僅就其自己實行
    之行為負其責任，並在犯意聯絡之範圍內，對於他共同正犯
    所實行之行為，亦應共同負責；且其犯意聯絡之表示，無論
    為明示之通謀或相互間有默示之合致，均不在此限（最高法
    院98年度台上字第2655號判決意旨參照）。復按刑法之「相
    續共同正犯」，就基於凡屬共同正犯對於共同犯意範圍內之
    行為均應負責，而共同犯意不以在實行犯罪行為前成立者為
    限，若了解最初行為者之意思，而於其實行犯罪之中途發生
    共同犯意而參與實行者，亦足成立；故對於發生共同犯意以
    前其他共同正犯所為之行為，苟有就既成之條件加以利用而
    繼續共同實行犯罪之意思，則該行為即在共同意思範圍以內
    ，應共同負責（最高法院98年度台上字第7972號判決要旨參
    照）。經查，以目前遭破獲之詐騙集團之運作模式，係先以
    不詳方式取得人頭帳戶，再由詐騙集團成員以不詳方式詐騙
    被害人，待被害人受騙匯款後，另由擔任車手之人出面負責
    提款及保管詐騙所得款項之行為，無論係何部分，均係該詐
    騙集團犯罪計畫不可或缺之重要環節，而共同正犯，在合同
    之意思內各自分擔犯罪行為之一部，相互利用他人之行為，
    以達其犯罪之目的者，即應對全部所發生之結果，共同負責
    。次查，被告受同案被告甲○○之指示領取人頭帳戶之包裹（
    即俗稱「收簿手」），被告復指示同案被告吳佳航前往如附
    表一所示之超商領取包裹並轉交該集團其他成員，被告明知
    領取人頭帳戶包裹轉交予集團上游等工作，可能遂行其等詐
    欺犯罪之目的，猶與該集團之其他成員間彼此分工，其雖未
    參與詐騙告訴人及被害人等，惟其應知悉該詐欺集團成員中
    ，另有負責實施詐騙之人，足認渠等係在合同意思範圍內，
    各自分擔犯罪行為之一部，並相互利用他人之行為，以達遂
    行犯罪之目的。
  ㈡次按，組織犯罪防制條例係藉由防制組織型態之犯罪活動為
    手段，以達成維護社會秩序、保障人民權益之目的，乃於該
    條例第3條第1項前段與後段，分別對於「發起、主持、操縱
    、指揮」及「參與」犯罪組織者，依其情節不同而為處遇，
    行為人雖有其中一行為（如參與），不問其有否實施各該手
    段（如詐欺）之罪，均成立本罪。然在未經自首或有其他積
    極事實，足以證明其確已脫離或解散該組織之前，其違法行
    為，仍繼續存在，即為行為之繼續，而屬單純一罪，至行為
    終了時，仍論為一罪。又刑法上一行為而觸犯數罪名之想像
    競合犯存在之目的，在於避免對於同一不法要素予以過度評
    價。自然意義之數行為，得否評價為法律概念之一行為，應
    就客觀構成要件行為之重合情形、主觀意思活動之內容、所
    侵害之法益與行為間之關連性等要素，視個案情節依社會通
    念加以判斷。刑法刪除牽連犯之規定後，原認屬方法目的或
    原因結果，得評價為牽連犯之二犯罪行為間，如具有局部之
    同一性，或其行為著手實行階段可認為同一者，得認與一行
    為觸犯數罪名之要件相侔，依想像競合犯論擬。倘其實行之
    二行為，無局部之重疊，行為著手實行階段亦有明顯區隔，
    依社會通念難認屬同一行為者，應予分論併罰。因而，行為
    人以一參與詐欺犯罪組織，並分工加重詐欺行為，同時觸犯
    參與犯罪組織罪及加重詐欺取財罪，雖其參與犯罪組織之時
    、地與加重詐欺取財之時、地，在自然意義上非完全一致，
    然二者仍有部分合致，且犯罪目的單一，依一般社會通念，
    認應評價為一罪方符合刑罰公平原則，應屬想像競合犯，如
    予數罪併罰，反有過度評價之疑，實與人民法律感情不相契
    合。倘若行為人於參與犯罪組織之繼續中，先後加重詐欺數
    人財物，因行為人僅為一參與組織行為，侵害一社會法益，
    應僅就首次犯行論以參與犯罪組織罪及加重詐欺罪之想像競
    合犯，而其後之犯行，乃為其參與組織之繼續行為，為避免
    重複評價，當無從將一參與犯罪組織行為割裂再另論一參與
    犯罪組織罪，而與其後所犯加重詐欺罪從一重論處之餘地（
    最高法院107年度台上字第1066號判決意旨可資參照）。經
    查，被告於108年9月間某日起加入該詐欺集團，並擔任「收
    簿手」，該集團係以實施詐欺為手段，所組成具有持續性及
    牟利性之有結構性組織，而被告於108年10月5日首次參與詐
    欺取財等情，此有臺灣臺北地方檢察署109年度偵字第141號
    、第2749號、第5787號起訴書在卷可稽（見原審卷第95至10
    0頁），足認本案並非被告加入該集團組織後所參與之首次
    詐欺犯行，揆諸前揭說明，被告所為本案之詐騙犯行，乃為
    其參與該集團組織之繼續行為，為避免重複評價，當無從將
    一參與犯罪組織行為割裂，再另論一參與犯罪組織罪，而與
    本件所犯加重詐欺罪從一重論處之餘地，是本件無從對被告
    論以組織犯罪防制條例第3條第l項之參與犯罪組織罪，附此
    敘明。
  ㈢核被告所為，均係犯刑法第339條之4第1項第2款之三人以上
    共同詐欺取財罪（共11罪）。被告與同案被告甲○○、吳佳航
    及所屬該集團成員間，就上開11次犯行，均有犯意聯絡及行
    為分擔，皆應論以共同正犯。就附表二編號1、3、4部分，
    被告所屬該集團成員，向告訴人邱○○、塗○○、丁○○陸續詐騙
    款項之行為，各係於密接之時間、空間所為，侵害相同法益
    ，各次舉動之獨立性極為薄弱，依一般社會健全觀念，難以
    強行分開，在刑法評價上，以視為數個舉動之接續施行較為
    合理，各應論以接續犯之一罪。另詐欺取財罪既係為保護個
    人之財產法益而設，則關於行為人詐欺犯罪之罪數計算，除
    非存在時間或空間上之全部或局部之重疊關係，否則原則上
    自應依遭受詐騙之被害對象人數定之。被告所犯上開11罪間
    ，各係對如附表一、二所示不同被害對象施行詐術而騙得金
    融帳戶或款項，其所侵害之被害人法益均具差異性，犯罪行
    為亦各自獨立，足認犯意各別，行為互殊，應予分論併罰。
　㈣再按刑法第59條之酌量減輕其刑，必須犯罪另有特殊之原因
    與環境等等，在客觀上足以引起一般同情，認為即予宣告法
    定低度刑期尤嫌過重者，始有其適用。現今詐欺集團猖獗，
    被告不思以正當途徑獲取財物，擔任詐欺集團之「收簿手」
    ，且從中所獲取報酬，造成告訴人等受有相當之財產上損害
    ，對於社會治安之危害不可謂不重，又被告並非出於特殊之
    原因、環境始犯下本案，客觀上實無足以引起一般之同情而
    顯堪憫恕之情，自無從依刑法第59條之規定減輕其刑，被告
    請求依刑法第59條規定酌減其刑，並無可採。　
三、原審本於同上見解，適用刑法第28條、第339條之4第1項第2
    款、第51條第5款、第38條之1第1項前段、第3項，刑法施行
    法第1條之1第1項等規定，並審酌被告正值青年，竟不思以
    正途賺取財物，反冀不勞而獲，擔任詐欺集團之「收簿手」
    ，從中獲取報酬，造成告訴人等受有相當之財產上損害，所
    為實有害社會正常交易秩序，惡性非輕，並考量被告收到同
    案被告甲○○領取包裹之指令後，復指示同案被告吳佳航前往
    超商領取，非處於共犯結構之核心地位，而被告為同案被告
    吳佳航之上手，兼衡被告參與之程度、素行、被告高職肄業
    之智識程度（見原審卷第47頁）、被告自陳月薪約新臺幣（
    下同）2萬元、須撫養妻子及1歲多幼兒（見原審卷第263頁
    ），及其犯罪之動機、目的、手段、告訴人等所受之損失，
    及被告雖於犯後坦承犯行，然迄未與告訴人等達成和解或賠
    償損害等一切情狀，分別量處如附表一、二「原審主文」欄
    所示之刑，並定其應執行刑有期徒刑3年6月，復說明被告於
    原審準備程序時供稱伊總共拿到報酬共約1萬5千元等語明確
    （見原審卷第253頁），依罪疑有利被告原則，自應採認被
    告就本案11次詐欺犯行之實際犯罪所得共計1萬5千元，屬被
    告之犯罪所得，且未扣案或實際合法發還告訴人等，為避免
    被告無端坐享犯罪所得，應依刑法第38條之1第1項前段、第
    3項之規定宣告沒收，並於全部或一部不能或不宜執行沒收
    時，追徵其價額（追徵所代表之意涵亦包括沒收原物為金錢
    而不能或不宜沒收時，亦得宣告以追徵方法替代）；未扣案
    之告訴人陳○○、張○○、賴○○、黃○○、陳○○及被害人程○○、祝
    ○○所有之身分證影本、存摺影本、金融卡等物，該證件及存
    摺影本、金融卡等物客觀上價值甚微，遺失後得掛失重新申
    辦，顯無財產價值或換價可能而欠缺刑法上重要性，爰依刑
    法第38條之2第2項規定不予宣告沒收等情，其認事用法尚無
    不合，量刑亦稱妥適。被告上訴意旨略以：被告坦承犯行，
    犯後態度良好，且被告僅擔任詐騙集團之「收簿手」，依甲○○之指示領取包裹，被告復指示吳佳航前往指定超商領取人
    頭帳戶包裹，非處犯罪結構核心地位，被告須撫養妻子及1
    歲多小孩，顯堪憫恕，自應適用刑法第59條規定減免其刑云
    云。惟按量刑輕重，屬為裁判之法院得依職權自由裁量之事
    項，苟已以行為人之責任為基礎，並斟酌刑法第57條各款所
    列情狀，在法定刑度內，酌量科刑，無偏執一端，致明顯失
    出失入情形，自不得任意指為違法。原審已就量刑刑度詳為
    審酌並敘明理由，其量定之刑罰，客觀上並未逾越法定刑度
    或濫用其裁量權限，核屬法院量刑職權之適法行使，難認有
    何不當，被告上訴無理由，應予駁回。
四、被告經合法通知，無正當理由不到庭，爰不待其陳述，逕行
    判決。　　　
據上論斷，應依刑事訴訟法第368條、第371條，判決如主文。
本案經檢察官羅雪舫偵查起訴，由檢察官黃和村到庭執行公訴。
中　　華　　民　　國　　 110 　年　　4　　月　　20　　日
              　  刑事第九庭    審判長法　官　潘翠雪
　　　　　　　　　　　　　　　    　　法　官  俞秀美
　　　　　　　　　　　　　　    　　　法　官  陳俞婷
以上正本證明與原本無異。
如不服本判決，應於收受送達後20日內向本院提出上訴書狀，其
未敘述上訴之理由者並得於提起上訴後20日內向本院補提理由書
（均須按他造當事人之人數附繕本）「切勿逕送上級法院」。
                                      書記官  李文傑
中　　華　　民　　國　　110 　年　　4 　　月　　21　　日
附錄：本案論罪科刑法條全文　　　　　　　　　　　　　　　
中華民國刑法第339條之4
犯第339條詐欺罪而有下列情形之一者，處1年以上7年以下有期
徒刑，得併科1百萬元以下罰金：
一、冒用政府機關或公務員名義犯之。
二、三人以上共同犯之。
三、以廣播電視、電子通訊、網際網路或其他媒體等傳播工具，
    對公眾散布而犯之。前項之未遂犯罰之。

附表一：（詐騙帳戶部分）
編號  戶名 詐騙方式  遭詐騙帳戶   交寄時地   領取時地 原審主文 1 張○○ 詐欺集團成員於108年10月15日某時以「徐○○」名義佯稱協助辦理貸款 華南商業銀行帳號000000000000號帳戶（下稱：A帳戶） 108年10月16日13時18分統一超商北港門市（雲林縣○○鎮○○路000號） 108年10月19日16時58分統一超商員新門市○○○市○○區○○路000號） 乙○○犯三人以上共同詐欺取財罪，處有期徒刑壹年。    臺灣中小企業銀行帳號00000000000號帳戶（下稱B帳戶）    2 賴○○ 詐欺集團成員於108年10月16日17時43分佯裝王道銀行專員「劉永銓」佯稱協助辦理貸款 臺灣銀行帳號000000000000號帳戶 108年10月18日17時許許統一超商鶯明門市○○○市○○區○○路000號） 108年10月19日15時37分統一超商新連正門市○○○市○○區○○路000巷0號） 乙○○犯三人以上共同詐欺取財罪，處有期徒刑壹年。    永豐商業銀行帳號00000000000000號帳戶       中華郵政帳號00000000000000號帳戶    3 程○○ 詐欺集團成員於108年10月10日某時佯裝為王道銀行專員「劉永銓」佯稱協助辦理貸款 中國信託商業銀行帳號000000000000號帳戶 108年10月17日14時許統一超商假日門市○○○市○○區○○路000號1樓） 108年10月19日15時53分統一超商景平門市○○○市○○區○○路000號1樓） 乙○○犯三人以上共同詐欺取財罪，處有期徒刑壹年。    第一商業銀行帳號00000000000號帳戶    4 黃○○ 詐欺集團成員於108年10月9日10時50分佯裝王道銀行專員「劉永銓」佯稱協助辦理貸款 臺灣銀行帳號000000000000號帳戶 108年10月11日15時20分統一超商新德勝門市（第一次交寄臺灣銀行、臺灣中小企業銀行及中華郵政等帳戶資料；臺中市○○區○○路0段00000號）108年10月17日18時13分統一超商神林門市（第二次交寄臺灣銀行及中華郵政等帳戶資料臺中市○○區○○○路000號） 108年10月19日16時16分統一超商和復門市○○○市○○區○○路00號） 乙○○犯三人以上共同詐欺取財罪，處有期徒刑壹年。    臺灣中小企業銀行帳號00000000000號帳戶       中華郵政帳號00000000000000號帳戶    5 陳○○ 詐欺集團成員於108年10月17日不詳時間以「徐○○」名義佯稱協助辦理貸款 玉山商業銀行帳號0000000000000號帳戶（下稱C帳戶） 108年10月17日15時35分統一超商育成門市○○○市○○區○○路000○0號） 108年10月19日16時36分統一超商宜安門市○○○市○○區○○路000號1樓） 乙○○犯三人以上共同詐欺取財罪，處有期徒刑壹年。    中華郵政帳號00000000000000號帳戶    6 陳○○ 詐欺集團成員於108年10月15日不詳時間以「徐○○」名義佯稱協助辦理貸款 中華郵政股份有限公司通霄郵局帳號00000000000000號帳戶 108年10月16日14時統一超商新苑門市（苗栗縣○○鎮○路00號） 108年10月19日16時48分統一超商新和高門市○○○市○○區○○路000號） 乙○○犯三人以上共同詐欺取財罪，處有期徒刑壹年。    彰化銀行帳號000000000000000號    7 祝○○ 詐欺集團成員於108年10月16日10時佯裝王道銀行專員「劉永銓」佯稱協助辦理貸款 國泰世華銀行帳號00000000000000號 108年10月17日19時21分統一超商文樂門市(新竹縣○○鄉○○路00號) 108年10月19日16時25分統一超商富興門市0○○市○○區○○路000○0號) 乙○○犯三人以上共同詐欺取財罪，處有期徒刑壹年。 


附表二：（詐騙金錢部分）
編號 被害人 詐騙時間及方式 匯款時間 匯款帳戶 金額（新臺幣） 匯入帳戶 原審主文 1 邱○○ 詐欺集團成員於108年10月19日21時47分許，佯稱網路購物扣款設定錯誤，指示邱○○前往中華郵政溪口郵局（嘉義縣○○鄉○○路000號）及統一超商溪旺門市（嘉義縣○○鄉○○路000○0號）操作ATM提款機匯款，因而受詐騙。 108年10月19日23時17分 無摺存款 200000 中國信託商業銀行帳號0000000000000000號帳戶 乙○○犯三人以上共同詐欺取財罪，處有期徒刑壹年。    108年10月19日22時51分 臺灣銀行帳號000000000000號帳戶 19788元 C帳戶     108年10月19日23時3分 臺灣銀行帳號000000000000號帳戶 匯款24985元 C帳戶     108年10月19日22時16分 中華郵政溪口郵局帳號0000000號帳戶 10123元 A帳戶     108年10月19日22時53分 中華郵政溪口郵局帳號0000000號帳戶 15198元 C帳戶     108年10月19日22時14分 中華郵政溪口郵局帳號0000000號帳戶 13985元 A帳戶     108年10月19日23時20分 華郵政溪口郵局帳號0000000號帳戶 19985元 土地銀行帳號000000000000號帳戶     108年10月19日23時28分 中華郵政溪口郵局帳號0000000號帳戶 29985元 中華郵政帳號0000000000000號帳戶  2 吳○○ 詐欺集團成員於108年10月19日20時23分許，假冒吳○○友人臉書於網路販賣IPHINE手機，經詐騙集團成員指示吳○○前往統一超商南谷門市○○○市○○區○○路000號）操作ATM提款機匯款交付貨款，因而受詐騙。 108年10月19日20時44分 中國信託商業銀行帳號0000000000000號帳戶 15000元 A帳戶 乙○○犯三人以上共同詐欺取財罪，處有期徒刑壹年。 3 塗○○ 詐欺集團成員於108年10月19日21時41分許，佯稱塗○○網路購物扣款設定錯誤，指示塗○○前往中華郵政及合作金庫操作ATM提款機匯款，因而受詐騙。 108年10月19日21時41分 中華郵政大里草湖郵局帳號0000000號帳戶 29999元 A帳戶 乙○○犯三人以上共同詐欺取財罪，處有期徒刑壹年。     108年10月19日22時5分 中華郵政大里草湖郵局帳號0000000號帳戶 29985元（起訴書及原審誤載30000元） A帳戶  4 丁○○ 詐欺集團成員於108年10月19日16時許，冒用丁○○友人臉書於網路販賣IPHINE手機，經詐騙集團成員指示丁○○以網路銀行匯款交付貨款，因而受詐騙。 108年10月19日20時11分 中國信託銀行帳號000000000000號帳戶 50000元 B帳戶 乙○○犯三人以上共同詐欺取財罪，處有期徒刑壹年。    108年10月19日20時15分 中國信託銀行帳號000000000000號帳戶 50000元 B帳戶